臺灣嘉義地方法院刑事判決　　　　　　　 96年度易字第135號
公　訴　人　臺灣嘉義地方法院檢察署檢察官
被　　　告　甲○○
　　　　　　乙○○
上列被告等因竊盜案件，經檢察官提起公訴（九十六年度偵緝字
第三五號、第七五號），本院判決如下：
    主  文
甲○○共同攜帶兇器竊盜，累犯，處有期徒刑拾月。又結夥三人
、攜帶兇器竊盜，累犯，處有期徒刑壹年。應執行有期徒刑壹年
陸月。
乙○○結夥三人、攜帶兇器竊盜，累犯，處有期徒刑柒月。
    事  實
一、甲○○前於民國九十二年間因違反毒品危害防制條例案件，
    經本院以九十二年度簡字第九二號判處有期徒刑六月，如易
    科罰金，以銀元三百元折算一日確定，於九十二年十二月十
    日易科罰金執行完畢。乙○○則於九十三年間因違反毒品危
    害防制條例案件，經本院以九十三年度訴字第七八號判處應
    執行有期徒刑十月確定，迄九十四年六月十三日縮刑期滿執
    行完畢。
二、詎甲○○竟不知悔改，與綽號「丸仔」之阮學成（成年人；
    另案由檢察官偵辦中）共同意圖為自己不法所有，基於加重
    竊盜之犯意聯絡，於九十五年八月二十六日下午五時許，由
    甲○○駕駛其妻戊○○所有之車牌號碼3K -8773號自用廂型
    車搭載阮學成，車上並攜帶甲○○向友人所借用、客觀上足
    供作為兇器使用之伸縮檳榔刀乙把（伸縮刀柄部分為玻璃纖
    維材質，刀刃為金屬材質、單刃，刀伸長長度為 6.4公尺。
    檳榔刀刀刃尖銳、鐮刀狀，刀刃弧長為24公分），至丙○○
    所有、位在嘉義縣民雄鄉○○村○○段０四二五號之工寮旁
    ，見該處偏僻無人，二人遂利用丙○○放置於工寮外之木梯
    ，共同盜採丙○○所有、種植於工寮旁之酪梨約一百公斤（
    價值約新臺幣二千元），得手後將所盜採之上開酪梨以肥料
    袋盛裝再置入上開自用箱型車後座以為掩飾，正欲駕車離去
    之際適遇見丙○○與其妻黃林愫香駕駛搬運車路過該處工寮
    ，丙○○夫婦固覺甲○○與阮學成二人駕車至其偏僻工寮旁
    停留行徑甚為可疑而上前盤問，然因丙○○夫婦查看工寮內
    部所存放物品並未失竊，乃任由渠等駕車離去。未久，丙○○夫婦再經細查乃發現工寮外木梯遭人移至酪梨樹下始驚覺
    樹上酪梨甫遭人盜採一空。
三、甲○○復於九十五年九月四日上午，再度駕駛上開自用廂型
    車搭載阮學成，一同至嘉義縣竹崎鄉市區搭載乙○○後，於
    同日下午一時二十分前某時許，由甲○○駕駛上開車輛搭載
    乙○○及阮學成，車上仍攜帶上開客觀上足供作為兇器使用
    之伸縮檳榔刀乙把，至丙○○所有、位在嘉義縣民雄鄉○○
    村○○段０四七０號之檳榔園內，先由甲○○及阮學成下車
    四處張望園內檳榔樹之熟成情形，乙○○繼而下車聽聞渠等
    商議盜割檳榔事宜後亦決意參與，三人見該檳榔園當時無人
    看守，遂共同意圖為自己不法之所有，基於加重竊盜之犯意
    聯絡，進入該檳榔園內以渠等所攜帶之上開伸縮檳榔刀竊割
    丙○○所有之檳榔二穹（起訴書誤載為二十公斤）得手。嗣
    於同日下午一時二十分許，丙○○騎乘機車巡經該處發現日
    前甲○○與阮學成所駕駛之車牌號碼3K -8773號自用廂型車
    再度無故停放該處而認情況有異，乃趨前查看，甲○○、乙○○與阮學成則因聽聞機車聲響逐漸靠近，乃由檳榔園內走
    出並迅將上開伸縮檳榔刀乙把及已竊割得手之檳榔二穹搬入
    上開自用廂型車內欲駕車逃離，然因產業道路狹小且業為丙○○阻擋去路，始由阮學成出面向丙○○表明願意賠償損失
    並請求丙○○勿電話報警，然丙○○仍持行動電話報警。甲○○、乙○○與阮學成見狀遂先後棄車徒步逃逸。嗣警方據
    報到場，當場扣得甲○○等人遺留該處之車牌號碼3K -8773
    號自用廂型車及放置在車上之檳榔約二十公斤、酪梨約八十
    公斤，再經循線追查，始悉上情。
四、案經嘉義縣警察局民雄分局報請臺灣嘉義地方法院檢察署檢
    察官偵查起訴。
    理  由
一、按被告以外之人於審判外之陳述，雖不符刑事訴訟法第一百
    五十九條之一至第一百五十九條之四之規定，而經當事人於
    審判程序同意作為證據，法院審酌該言詞陳述或書面陳述作
    成時之情況，認為適當者，亦得為證據。當事人、代理人或
    辯護人於法院調查證據時，知有第一百五十九條第一項不得
    為證據之情形，而未於言詞辯論終結前聲明異議者，視為有
    前項之同意，此觀刑事訴訟法第一百五十九條之五規定甚明
    。本件被告甲○○及乙○○二人於言詞辯論終結前，對於證
    人即告訴人丙○○、證人丁○○○、戊○○、簡誠助之證詞
    以及同案被告乙○○及甲○○之供述，卷附被害報告書、贓
    物認領保管單、證人丙○○指認犯罪嫌疑人紀錄表、竊盜案
    現場地理相關位置平面圖、車輛失竊資料個別查詢表、九十
    五年九月四日承辦員警職務報告書、嘉義縣警察局民雄分局
    九十六年三月二十三日嘉民警偵字第0960023391號函、本院
    九十六年度易字第一三五號搜索票、搜索筆錄、扣押物品收
    據、扣押物品目錄表、扣押書、地理位置圖、被告乙○○之
    0000000000號行動電話通聯紀錄等證據方法之證據能力，均
    未聲明異議。本院審酌上開言詞陳述及書面陳述作成時之情
    況，認無顯不適當之情形，故認採納上開證據方法，尚無礙
    於被告二人於程序上之彈劾詰問權利，而認上開證據資料合
    於刑事訴訟法第一百五十九條之四、之五等規定，因而均具
    證據能力，合先敘明。
二、訊據被告甲○○固坦承伊於九十五年八月二十六日下午五時
    許駕駛上開自用廂型車搭載另案被告阮學成並攜帶上開伸縮
    檳榔刀至告訴人丙○○所有、位在嘉義縣民雄鄉○○村○○
    段０四二五號之工寮旁，以及於九十五年九月四日下午一時
    三十分許曾駕駛上開自用廂型車搭載另案被告阮學成及同案
    被告乙○○攜帶上開伸縮檳榔刀至告訴人丙○○所有、位在
    嘉義縣民雄鄉○○村○○段０四七０號之檳榔園之事實。而
    被告乙○○亦坦承伊於上開事實三所載時間曾搭乘被告甲○○所駕駛之上開自用廂型車至上開事實三所載處所之事實，
    然被告二人均矢口否認有何加重竊盜犯行，被告甲○○辯稱
    ：九十五年八月二十六日當天伊與另案被告阮學成是要去找
    證人簡誠助割取伊所承包之檳榔，但因走錯路始開到該處，
    伊並未偷採告訴人之酪梨；而同年九月四日則是路過該處檳
    榔園，因為閃避一臺搬運車，於倒車時車輪遂陷入路邊，而
    遭告訴人丙○○誤以為伊是去盜割檳榔；且伊所攜帶之檳榔
    刀長度不足以割到告訴人之檳榔樹云云。被告乙○○則辯稱
    ：伊於九十五年九月四日係因被告甲○○商請伊辦理行動電
    話門號欲借用另案被告阮學成始搭乘被告甲○○所駕駛上開
    自用廂型車，伊不清楚為何後來會到告訴人丙○○之檳榔園
    內，伊亦未偷割檳榔云云。惟查：
  （一）證人即告訴人丙○○就其於九十五年八月二十六日第一
        次在其位在嘉義縣民雄鄉○○村○○段０四二五號之工
        寮旁看見被告甲○○之過程於本院審理時具結證稱：「
        （問：九十五年八月二十六日那天你看到被告甲○○的
        情形為何？）我是開搬運車要採鳳梨，那時候大概下午
        四、五點我經過我的工寮我看到二個男人將一輛車子停
        在我的工寮旁邊。我就過去問他們為何停在我的工寮，
        他們說他們在休息。我說這邊是一條無尾路，只有我的
        果園，為何你們要跑來這邊休息。他們說又沒有拿我的
        東西，只是在這邊休息。另一個人並開車門給我太太看
        車子裡面有無東西，我太太看到車內有整袋的東西。‧
        ‧‧（問：九十五年八月二十六日你放走他們後，你們
        有無什麼東西失竊？）我放他們走後，我跟我太太去工
        寮看，才發現酪梨都被人採收去。一顆在工寮前面，一
        顆在工寮後面，都被人偷採。（問：你在九十五年八月
        二十六日發現酪梨不見之前，最後一次查看酪梨樹為何
        時？）我前一天還有去查看，酪梨都還在。（問：除了
        失竊酪梨，還有無失竊什麼東西？）沒有。（問：你有
        無估計過失竊的酪梨是幾斤？）若是用飼料袋來裝的話
        ，大約二袋多，一百四、五十台斤。」（見本院卷第84
        頁至第86頁）等語，核與其警詢時及偵查時之證述情節
        俱屬相符，並無瑕疵可指。參以證人即告訴人丙○○之
        配偶丁○○○就上開過程亦於本院審理時結證稱：「（
        問：你看到被告甲○○的那天是否為九十五年八月二十
        六日？）是。去年八月沒錯。（問：那天你是否與妳先
        生開搬運車去工寮？）那天下午的時候我們開搬運車要
        去採鳳梨。（問：那時候他們是否開一台廂型車？）是
        。（問：被告甲○○是否跟另一個男子在一起？）是。
        被告甲○○在車上，另一個人下車。（問：是否有人翻
        開車門給你看？）是另外一個人，不是被告甲○○。我
        們到的時候，他們說沒有什麼，他們要在那邊休息，我
        說這是我們自己的山，為何你們要到這邊休息，另外一
        個人就開車門給我看，我看到駕駛座後面有一袋一袋的
        東西綁起來，我沒有去上車打開看。‧‧‧（問：你有
        無注意車上有無放何物？）有壹支檳榔刀。‧‧‧（問
        ：被告甲○○有無下車跟你說話？）沒有。只有另一個
        人有。因為我們趕快要採收鳳梨，所以就放他們走，後
        來才發現酪梨不見了。（問：你發現有什麼不一樣？）
        因為他們車子走後，我才發現工寮旁的酪梨樹都被偷採
        ，旁邊還放著一個木梯是放在樹下的地上。因為那個木
        梯是八字型可以自己站立著。（問：你有無看到酪梨樹
        下樹葉？）有。是新落下的樹葉。（問：酪梨樹的樹葉
        看起來是自己掉下來，還是有人偷採造成的？）因為葉
        子不是很多，但是是新的。我只注意到梯子為何放在樹
        下才發現酪梨都被採完了。」（見本院卷第93頁至第95
        頁）等詞，亦核與其偵查中之證述情節相符（見九十六
        年度偵緝字第三五號第58頁），足見證人丁○○○之證
        詞前後一致，且由其證述情節以觀更無誇大渲染之處，
        亦無瑕疵可指。再對照證人丙○○及證人丁○○○上開
        證述情詞，二人所證述之過程亦互核一致，復與被告甲○○所供稱伊當日車上攜帶上開伸縮檳榔刀於上開事實
        二所載時間駕駛上開自用廂型車搭載另案被告阮學成至
        事實二所載處所，遇見證人丙○○夫婦加以盤問之事實
        相互吻合，均足徵證人丙○○及丁○○○對上開事實之
        記憶能力及表達能力俱無可疑。而由證人丙○○並未因
        本案而對於被告甲○○訴請民事賠償，且於本院審理時
        以告訴人身分表示意見時亦未要求本院對於被告甲○○
        重懲，僅表示希望被告下次不要再四處行竊（見本院卷
        第96頁）等詞以觀，其並未執意興訟究責，益見證人丙○○並無故意設詞構陷被告甲○○之動機，其證詞之真
        誠性更無可疑，從而，證人丙○○與證人丁○○○上開
        證詞俱屬可信，均堪予採憑。是被告甲○○與另案被告
        阮學成自上開證人丙○○所有之工寮旁駕車離去後，證
        人丙○○旋發現工寮旁之酪梨甫遭人盜採等情，即堪認
        定。
  （二）被告甲○○固辯稱：九十五年八月二十六日當天伊與另
        案被告阮學成是要去找證人簡誠助採割伊所承包之檳榔
        ，但因走錯路始開到該處，伊並未偷採酪梨云云。然被
        告甲○○就其與證人簡誠助間關於採割檳榔之約定，係
        供稱：伊已與證人簡誠助約定好以每顆五十元之價格向
        證人簡誠助承包割檳榔（見九十六年度偵緝字第三五號
        偵查卷第58頁、第59頁）云云，對照證人簡誠助於警詢
        時證稱：伊與被告甲○○係約四年前在某溪邊釣魚時認
        識，只有要再去釣魚時會再相約，但近二年來，伊因工
        作關係少和他聯絡；而伊祖父之柳丁園以檳榔樹作為界
        址用，伊曾告訴被告甲○○自己去採，並非承購買賣。
        」（見九十六年度偵緝字第三五號偵查卷第64頁、第65
        頁）等語，是證人簡誠助既已許久未與被告甲○○聯絡
        ，顯然無從與被告甲○○約定所謂承包割取檳榔事宜，
        且證人簡誠助亦否認曾與被告甲○○議價承包採收檳榔
        事宜，足見被告甲○○辯稱伊當日係要去找證人簡誠助
        採割其承包之檳榔而走錯路云云，是否與事實相符，已
        啟疑竇。況且被告甲○○於警詢時供稱：伊所承包之檳
        榔園在嘉義縣民雄鄉第十六公墓旁（見警卷第 3頁）等
        情，卷查嘉義縣民雄鄉第十六公墓係位在嘉義縣民雄鄉
        松子腳之西南側，而對照證人丙○○所有之上開工寮則
        位於接近國道三號高速公路旁之牛頭崙一帶等情，此有
        卷附嘉義縣民雄鄉之地圖及證人丙○○所有酪梨園地理
        位置圖各乙份（見本院卷第35頁、第62頁、第63頁）在
        卷足佐，二處不但相距達三公里之遙，且周遭之地形、
        地物均迥然相異，斷無誤認之虞，是其上開辯詞更顯不
        實。再參諸證人丙○○就其所有、位在嘉義縣民雄鄉○○村○○段０四二五號之工寮附近道路情形於偵查中具
        結證稱：「（問：0425號的產業道路及工寮附近有無其
        他人所有的果園？）0425號地號都是我的，這條地號內
        的產業道路及工寮也都是我土地內部的，這條路的盡頭
        就是工寮，沒有其他出路。」（見九十五年度偵字第七
        四六八號偵查卷第12頁）等詞，復有該工寮四周環境之
        照片四幀（見本院卷第53頁、第54頁）在卷可憑，足認
        證人丙○○所有之上開工寮係位於證人丙○○私人土地
        範圍內，不但地處偏僻，且位於狹小私人道路之末端，
        顯與一般聯絡道路有間，果非刻意駕車前往，殊無誤入
        之理。而當日證人丙○○上前盤問被告甲○○與另案被
        告阮學成為何停車在該處工寮旁時，被告甲○○及另案
        被告阮學成係答稱渠等在該處休息云云，亦未向證人丙○○告以渠等因開錯路誤入該處等情，業據證人丙○○
        迭於偵查中及本院審理時結證明確，更證被告甲○○於
        偵審時辯稱伊當天係開車走錯路始至該處云云，係與事
        實相違而洵屬卸責之詞，並不足採。是被告甲○○無端
        於九十五年八月二十六日下午五時許，與另案被告阮學
        成刻意駕車前往證人丙○○之偏僻工寮旁，而於渠等甫
        離去後，證人丙○○即發覺其酪梨遭盜採一空，足認渠
        等係至該處共同竊取酪梨無疑。
  （三）證人丙○○復就九十五年九月四日發現被告甲○○等人
        之過程於本院審理時具結證稱：「（問：你於九十五年
        九月四日看到該台車的時候，有無上前詢問？）我看到
        他們的車子時，我立刻先打電話給村裡面的人，沒有先
        上前詢問。（問：你有無先報案？）沒有。打完電話給
        村里的人，我立刻騎機車到被告的車前，我看到有三個
        人，手拿著檳榔。（問：請問你有無看到在庭被告二人
        ？）當時被告二人在車後。另一個男人是我第一次看到
        的另一個人，來跟我說叫我不要報警。（問：你看到的
        那三個人當時在做何事？）他們聽到我的機車聲音，他
        們就把刀子收起來，何人把刀子收起來，我沒有看清楚
        ，因為我隔著車子玻璃。我只有看到一個人在收刀子，
        三個人就跑來車後。（問：你有無看到誰在把檳榔放到
        車上？）我不知道是否為拿刀子的那個人，還是別人，
        我有看到一個人把檳榔從車後放入車內。當時我在車頭
        所以沒有看清楚。（問：你看到他們把檳榔放到車上的
        這個動作，是否你車子還沒有騎到他們車前時看到的？
        ）是的。我剛騎到他們的車前，他們剛好把檳榔正在放
        入車內。（問：你有無問他們三個人？）在庭被告二人
        都沒有來前面，都是在車後，只有另一男子來跟我說叫
        我不要報警，看要多少錢他要賠我，不要報警。‧‧‧
        （問：在庭被告二人有無跟你說什麼話？）他們都沒有
        跟我說話，但是我在打電話報警的時候，被告甲○○就
        爬上車上，準備開車逃跑。我跟他說你現在跑不掉，因
        為我已經通知別人把路堵住。被告甲○○就帶被告乙○○先逃跑，另一個男人看到這樣後來才跟著跑。」（見
        本院卷第86頁至第88頁）等詞，亦與其警詢時及偵查中
        之證述情節一致。且證人丙○○於偵查中更結證稱：「
        我看見這三人小偷時他們是從我的檳榔園割檳榔並且提
        檳榔到車上，他們並不是直接從產業道路的另一側提檳
        榔一路走到他車上的。而是直接從我的檳榔園走出來的
        。」（見九十五年度偵字第七四六八號偵查卷第13頁）
        等語，參以證人即到場處理警員己○○於本院審理時具
        結證稱：伊據報到場查看被告甲○○遺留在現場之車牌
        號碼3K -8773號自用廂型車內放有甫割取下來、蒂頭部
        分是新割下來痕跡之檳榔等語（見本院卷第79頁），足
        見被告甲○○、被告乙○○及另案被告阮學成確係持用
        其所攜帶之伸縮檳榔刀進入證人丙○○之檳榔園內盜割
        檳榔，而於聽聞證人丙○○騎乘機車接近之聲響始迅將
        伸縮檳榔刀及甫盜割之檳榔置入該自用廂型車內無誤。
        況另案被告阮學成見證人丙○○業已發覺後，試圖向證
        人丙○○請求原諒且表明願意賠償，央求不要報警等情
        ，亦據證人丙○○於警詢時證述明確（見警卷第17頁）
        ，且與被告乙○○偵查中及本院審理時之供述情節相符
        （見九十六年度偵緝字第三五號偵查卷第36頁；本院卷
        第105頁），若被告甲○○、乙○○及另案被告阮學成
        等人並未盜割證人丙○○之檳榔，又何須主動央求證人
        丙○○不要報警，並表示願意賠償損害？是更徵被告甲○○、被告乙○○及另案被告阮學成確係持用其所攜帶
        之伸縮檳榔刀進入證人丙○○之檳榔園內盜割檳榔無疑
        。
  （四）被告甲○○固辯稱：九十五年九月四日伊是要去找證人
        簡誠助採割檳榔而路過該處，因為閃避一臺搬運車，於
        倒車時車輪遂陷入路邊，而遭告訴人丙○○誤以為伊是
        去盜割檳榔云云。然觀諸被告甲○○於九十五年十月一
        日警詢時係先供稱：伊於九十五年九月四日十三時三十
        分許駕駛車牌號碼3K -8773號廂型車至嘉義縣民雄鄉○○村○○段０四七０號果園係伊要去採割檳榔但開錯路
        （見警卷第 2頁）云云，經警再質諸為何九十五年八月
        二十六日及同年九月四日會二次問錯路，其始翻稱：九
        十五年九月四日係要去伊承包之檳榔園，而為閃避一部
        搬運車而陷入路旁（見警卷第3頁）云云，是其前後辯
        詞已見歧異，顯屬不實。參以證人丙○○就其上開位在
        嘉義縣民雄鄉○○村○○段０四七０號檳榔園之周遭環
        境及道路情形於偵查中亦具結證稱：「（問：0470號果
        園被告停車地點附近有無其他果園？）0470號的檳榔原
        是我的，被告停車的地點也是我檳榔園私人的產業道路
        。我果園旁邊也是屬於我叔叔的果園，從我的檳榔園出
        去要走一段路才能到其他人的果園。這條產業道路以被
        告的廂型車只有辦法走道我的檳榔園為止。要再往前走
        路很小條，而且是連到我叔叔的鳳梨田。」（見九十五
        年度偵字第七四六八號偵查卷第12頁、第13頁）等詞，
        復有上開檳榔園之照片附卷可佐（見警卷第30頁、第31
        頁；本院卷第55頁至第58頁），足認證人丙○○所有該
        檳榔園內之道路甚為狹小，緊鄰檳榔樹修建，顯屬檳榔
        園內私設之產業道路而非一般聯絡道路甚明，渠等無論
        欲前往何處均無由「路過」他人檳榔園內私設狹小道路
        。況且自九十五年八月二十六日迄同年九月四日僅短短
        一週，被告甲○○與另案被告阮學成先後二度駕車攜帶
        伸縮檳榔刀無故至證人丙○○所有之上開偏僻工寮及偏
        僻檳榔園內停留，而竟聲稱渠等係開錯路而至該處，或
        聲稱渠於路過該處時因閃避他車輪胎陷入路旁而在該處
        停車云云，其孰能信？至被告甲○○另辯稱：伊所攜帶
        之檳榔刀長度不足以割到告訴人之檳榔樹云云。然經本
        院囑請嘉義縣民雄分局警員扣押該把伸縮檳榔刀後，經
        警員持該伸縮檳榔刀會同證人丙○○至上開檳榔園內實
        地比對，證人丙○○就實地比對情形於警詢時證稱：伊
        種植之檳榔樹平均高度為6.5至7.0公尺，警員所帶來之
        檳榔刀為四節可伸縮式，全展長度6.4公尺，該檳榔刀
        長度再加上身高可以採割到檳榔（見本院卷第50頁）等
        語明確，復有嘉義縣警察局民雄分局九十六年三月二十
        三日嘉民警偵字第0960023391號函附之現場比對照片五
        幀（見本院卷第56頁至第58頁）在卷可佐，足見被告甲○○上開辯詞乖違事實，顯屬卸責之詞，亦不足採。
  （五）至被告乙○○辯稱：伊於九十五年九月四日係因被告甲○○商請伊辦理行動電話門號欲借用另案被告阮學成始
        搭乘被告甲○○所駕駛上開自用廂型車，伊不清楚為何
        後來會到告訴人丙○○之檳榔園云云。然被告甲○○於
        本院九十六年一月一日訊問時係供稱：「（問：當天你
        帶乙○○作何事？）他沒有工作，他無聊所以跟我去割
        檳榔。（問：你跟乙○○當天是否要一起割檳榔？）是
        的。」（見本院聲羈字第二號第 6頁）等語，顯與被告
        乙○○上開辯詞有間，足見被告乙○○上開辯詞是否屬
        實，已顯可疑。而按共同正犯之意思聯絡，不限於事前
        有所協議，其於行為當時，基於相互之認識，以共同犯
        罪之意思參與者，亦無礙於共同正犯之成立；且其表示
        之方法，亦不以明示通謀為必要，即相互間有默示之合
        致，亦無不可，最高法院七十三年臺上字第一八八六號
        、七十三年臺上字第二三六四號判例可資參照。再按共
        同實施犯罪行為之人，在合同意思範圍以內，各自分擔
        犯罪行為之一部，相互利用他人之行為，以達其犯罪之
        目的者，即應對於全部所發生之結果，共同負責，此觀
        最高法院二十八年上字第三一一０號判例闡釋甚明。觀
        諸被告乙○○就渠等至證人丙○○檳榔園後之情形供承
        ：被告甲○○將車開到山上後，渠等三人都有下車，被
        告甲○○與另案被告阮學成在路邊看山，伊隨後下車瞭
        解其餘二人在作什麼，得知其餘二人是在路邊看有無檳
        榔樹可以割（見本院卷第29頁）等語明確，足認被告乙○○對於被告甲○○及另案被告阮學成至該處係欲盜割
        他人檳榔業已知悉無訛。參以證人丙○○於警詢時證稱
        ：「（問：當時犯嫌乙○○在竊案現場做何事？）於九
        十五年九月四日十三時二十分當時我在後山段0470號果
        園發現他們時，甲○○正與另一名男子皆從果園內各提
        多芎之檳榔欲放入廂型車3K -8773號內，而該女子乙○○則與他們二男走出，雙手沒拿東西（見警卷第18頁）
        」等詞，更足見被告乙○○不但在場目睹被告甲○○及
        另案被告阮學成至該處觀看檳榔樹熟成情形後，復持該
        自用廂型車內所攜帶之伸縮檳榔刀著手盜割，而被告乙○○竟仍隨同被告甲○○及另案被告阮學成進入證人丙○○之檳榔園而參與被告甲○○與另案被告阮學成持伸
        縮檳榔刀盜割檳榔之犯行。此外，被告乙○○於上開犯
        行為證人丙○○發覺，而另案被告阮學成央求證人丙○○勿報警不成後，更隨同被告甲○○棄車徒步逃離，益
        見其畏罪之情虛。再者，被告乙○○對於被告甲○○及
        另案被告阮學成在該處究竟作何事，自警詢時、偵查中
        及本院審理時前後均支吾其詞，其迴護被告甲○○及另
        案被告阮學成二人之情，尤屬顯然，更徵其確與被告甲○○及另案被告阮學二人間具有加重竊盜之犯意聯絡及
        行為分擔甚明，揆諸上開說明，其於行為當時，基於相
        互之認識，以共同犯罪之意思參與上開犯行，自應對於
        全部所發生之結果，共同負責無誤。
  （六）被告甲○○所攜帶前往如事實二及事實三所示時、地之
        伸縮檳榔刀乙把，其伸縮刀柄部分為玻璃纖維材質，刀
        刃為金屬材質、單刃，刀伸長長度為 6.4公尺。檳榔刀
        刀之刃尖銳、鐮刀狀，刀刃弧長為24公分等情，此據本
        院勘驗無訛（見本院卷第96頁、第97頁），復有嘉義縣
        警察局民雄分局九十六年三月二十三日嘉民警偵字第09
        60023391號函附之扣押物照片四幀（見本院卷第60頁至
        第61頁）在卷可佐，而上開伸縮檳榔刀之刀刃既為金屬
        材質，刀刃尖銳，且得用以割取檳榔，若持以攻擊人身
        ，自足成傷，其自屬兇器無疑。是被告甲○○及被告乙○○於上開事實二、事實三所示時地係攜帶兇器竊盜無
        訛。
  （七）綜上所述，本件事證明確，被告二人所辯俱不足信，其
        上開犯行均堪認定，均應依法論科。
三、按刑法第三百二十一條第一項第三款攜帶兇器竊盜罪，係以
    行為人攜帶兇器竊盜為加重條件，此所謂兇器，其種類並無
    限制，凡客觀上足對人之生命、身體、安全構成威脅，具有
    危險性之兇器均屬之，且只須行竊時攜帶此種具有危險性之
    兇器為已足，並不以攜帶之初有行兇之意圖為必要，此觀最
    高法院七十九年度臺上字第五二五三號判例意旨闡述甚明。
    查被告甲○○於上開事實二所載時間駕駛上開自用廂型車至
    告訴人丙○○之工寮旁著手行竊之際，其所駕駛該自用廂型
    車內既攜有上開伸縮檳榔刀，且被告甲○○及被告乙○○於
    如事實三所載時地則係共同持用上開伸縮檳榔刀盜割告訴人
    丙○○所有之檳榔樹，揆諸上開說明，上開二次行為均屬攜
    帶兇器竊盜無疑。次按刑法第三百二十一條第一項第四款所
    謂結夥犯，係指實施竊盜之共犯確有三人以上，始能成立，
    最高法院四十六年臺上字第五三一號判例可資參照。查上開
    事實三部分竊盜犯行，係由被告甲○○、被告乙○○及另案
    被告阮學成在場共同實行，業如上述，揆諸上開說明，自屬
    刑法第三百二十一條第一項第四款之結夥犯甚明。故核被告
    甲○○上開事實二部分所為，係犯刑法三百二十一條第一項
    第三款之加重竊盜罪。而被告甲○○及被告乙○○上開事實
    三部分所為，均係犯刑法三百二十一條第一項第三款、第四
    款之加重竊盜罪。而被告甲○○與另案被告阮學成間就上揭
    事實二部分攜帶兇器竊盜犯行，以及被告甲○○與被告乙○○、另案被告阮學成間就上開事實三部分攜帶兇器竊盜犯行
    ，具有犯意聯絡及行為分擔，均為共同正犯。又被告甲○○
    所犯上開二罪，行為分殊，犯意各別，應分論併罰。另被告
    甲○○前於九十二年間因違反毒品危害防制條例案件，經本
    院以九十二年度簡字第九二號判處有期徒刑六月，如易科罰
    金，以銀元三百元折算一日確定，於九十二年十二月十日易
    科罰金執行完畢。被告乙○○則於九十三年間因違反毒品危
    害防制條例案件，經本院以九十三年度訴字第七八號判處應
    執行有期徒刑十月確定，迄九十四年六月十三日縮刑期滿執
    行完畢等情，有被告二人之臺灣高等法院被告全國前案紀錄
    表各乙份附卷可佐，渠等均係受有期徒刑之執行完畢後，五
    年以內「故意」再犯本件有期徒刑以上之罪，均應依刑法第
    四十七條第一項規定，論以累犯，並均加重其刑。爰審酌被
    告甲○○、被告乙○○均為高中肄業之智識程度、被告甲○○前有違反麻醉藥品管理條例、違反槍砲彈藥刀械管制條例
    、違反毒品危害防制條例前科之素行、被告乙○○前有違反
    毒品危害防制條例前科之素行，渠等為圖小利而起意行竊之
    犯罪動機、攜帶兇器竊採酪梨及結夥三人攜帶兇器盜割檳榔
    之犯罪手段、所竊得之財物價值、被害人所受損害程度，被
    告甲○○就事實三部分，係起意及提供行竊工具之人，情節
    較被告乙○○重，以及被告二人於犯罪後均飾詞否認犯行，
    難見其悔意等一切情狀，分別量處如主文所示之刑，並就被
    告甲○○部分定其應執行刑，以資懲儆。末按扣案之伸縮檳
    榔刀乙支，固為被告甲○○攜往如事實二及事實三所示時、
    地而供本件犯罪所用之物，然被告甲○○供稱該把伸縮檳榔
    刀係向其友人洪我憲所借用（見本院卷第 108頁）等語，且
    亦乏其他積極證據足以證明該把伸縮檳榔刀係被告二人所有
    ，爰不予宣告沒收，附此敘明。
據上論斷，應依刑事訴訟法第二百九十九條第一項前段，刑法第
二十八條、第三百二十一條第一項第三款、第四款、第五十一條
第五款、第四十七條第一項，判決如主文。
本案經檢察官鄭葆琳到庭執行職務。
中　　華　　民　　國　　96　　年　　 4 　　月　　30 　日
                  刑事第一庭  審判長法　官   許進國
                                    法  官   黃琴媛
                                    法  官   曾宏揚
上列正本證明與原本無異。
如不服本判決，應於判決送達後10日內向本院提出上訴狀（應附
繕本）。告訴人或被害人如對於本判決不服者，應具備理由請求
檢察官上訴，其上訴期間之計算係以檢察官收受判決正本之日期
為準。
中　　華　　民　　國　　96　　年　　 4 　　月　　30 　日
                                    書記官   陳慶昀
刑法第三百二十一條
（加重竊盜罪）
犯竊盜罪而有左列情形之一者，處 6 月以上、 5 年以下有期徒
刑：
一  於夜間侵入住宅或有人居住之建築物、船艦或隱匿其內而犯
    之者。
二  毀越門扇、牆垣或其他安全設備而犯之者。
三  攜帶兇器而犯之者。
四  結夥三人以上而犯之者。
五  乘火災、水災或其他災害之際而犯之者。
六  在車站或埠頭而犯之者。
前項之未遂犯罰之。
